【裁判字號】    97,上訴,760
【裁判日期】    970812
【裁判案由】    毒品危害防制條例
【裁判全文】
臺灣高等法院臺南分院刑事判決         97年度上訴字第760號
上  訴  人
即  被  告  甲○○
上列上訴人因毒品危害防制條例案件，不服臺灣臺南地方法院97
年度訴字第787號中華民國97年5月28日第一審判決（起訴案號：
臺灣臺南地方法院檢察署97年度營偵字第564號），提起上訴，
本院判決如下：
    主  文
原判決撤銷。
甲○○施用第一級毒品，累犯，處有期徒刑拾月，扣案注射針筒
壹支沒收；又施用第二級毒品，累犯，處有期徒刑肆月，扣案第
二級毒品安非他命壹包內之安非他命（毛重零點柒公克）沒收銷
燬之，外包裝壹個、分食器壹支及玻璃球壹組沒收。應執行有期
徒刑壹年，扣案第二級毒品安非他命壹包內之安非他命（毛重零
點柒公克）沒收銷燬之，注射針筒壹支、外包裝壹個、吸食器壹
支及玻璃球壹組沒收。
    事  實
一、甲○○前因施用毒品案件，經由本院於民國（下同）94年3
    月10日，以94年度上訴字第114號判處有期徒刑1年2月，並
    於同年4月11日確定，甲○○另因偽證案件，經法院判處有
    期徒刑八月確定，於民國九十六年六月二十六日執行完畢。
    復於97年3月18日上午8時許，在其位於臺南縣新營市埤寮里
    埤寮27之1號住處施用第二級毒品安非他命；又於97年年3月
    18 日或其前26小時內，在不詳地點施用第一級毒品海洛因
    ，嗣於97年3月19日上午9時許，在其上開住所查獲，並起獲
    第二級毒品安非他命1包（重約0.7公克）、分食器1支、玻
    璃球1 組及注射針筒1支，經警採其尿液送驗後呈第一級及
    第二級毒品之陽性反應。
 二、案經臺南縣警察局新營分局報告臺灣臺南地方法院檢察署
     檢察官偵查起訴。
    理  由
一、訊之被告於坦承確有於上開時、地施用第一級毒品海洛因、
    第二級毒品安非他命之犯行，經警方採被告之尿液送驗後，
    呈第一級及第二級毒品之陽性反應，並有扣案之第二級毒品
    安非他命1包（重約0.7公克）、吸食器1支、玻璃球1組及注
    射針筒1支在卷可證，復有正修科技大學超微量研究科技中
    心所出具之尿液檢驗報告及刑案資料查註紀錄表附卷可稽，
    被告自白與事實相符，應堪採信。本件事證明確，被告犯嫌
    堪予認定。
二、核被告所為，係犯毒品危害防制條例第10條第1項之施用第
    一級毒品及同條例第10條第2項之施用第二級毒品罪嫌。又
    被告所犯上開二罪間，犯意各別，罪名不同，應分論併罰。
三、被告曾因偽證罪，經本院法院以95年度上訴字第783號判處
    有期徒刑八月確定，並於96年6月26日執行完畢，五年以內
    再犯本件有期徒刑以上之罪，為累犯，依刑法第四十七條規
    定加重其刑。
四、原審予以論罪科刑，固非無見，惟查：原判決事實欄記載累
    犯，理由欄未予論述，尚有疏漏，被告上訴意旨，請求施予
    美沙酮療法，惟該療法在犯罪被查獲前，主動向勒戒醫院請
    求治療，始有適用，被告己被查獲，即無適用，所辯雖無理
    由，惟原判決既有可議，應由本院將原判決撤銷改判，爰審
    酌被告曾有違反肅清煙毒條例、毒品危害防制條例施用毒品
    、恐嚇及偽證前科，有臺灣高等法院被告前案紀錄表一份可
    查，素行不佳，不知端正行為避免犯罪，一再施用毒品，足
    見被告輕忽法律，尚無悛悔之心，念被告始終坦承犯行，態
    度尚稱良好等一切情狀，分別量處如主文所示之刑，並定其
    應執行刑，以資懲儆。扣案第二級毒品安非他命1包內之安
    非他命（毛重0.7公克）依同條例第18條第1項前段規定宣告
    沒收並諭知銷燬。注射針筒1支、外包裝1壹個、吸（原審誤
    為分）食器1支及玻璃球1組依刑法第38條第1項第2款規定沒
    收。
據上論結，應依刑事訴訟法第369條、第364 條、第299條第1項
前段、毒品危害防制條例第10條第1項、第2項、第18條第1項前
段，刑法第11條前段、第47條第1項、第38條第1項第2款、第51
條第5款，判決如主文。
本案經檢察官趙中岳到庭執行職務。
中    華    民    國    97    年    8     月    12    日
                  刑事第五庭    審判長法  官  楊明章
                                      法  官  顏基典
                                      法  官  楊子莊
以上正本證明與原本無異。
施用第一級毒品罪部分如不服本判決，應於收受本判決後十日內
向本院提出上訴書狀。其未敘述上訴理由者並得於提起上訴後十
日內向本院補提理由書狀（均須按他造當事人之人數附繕本）「
切勿逕送上級法院」。
施用第二級毒品罪部分不得上訴。
                                      書記官  王全龍
中    華    民    國    97    年    8     月    13    日
附錄：本判決論罪科
毒品危害防制條例第十條
施用第一級毒品者，處六月以上五年以下有期徒刑。
施用第二級毒品者，處三年以下有期徒刑。


司法院資訊處製作；財團法人民間司法改革基金會備份。
